臺灣屏東地方法院刑事判決　　　　　　 100年度訴字第1430號
公　訴　人　臺灣屏東地方法院檢察署檢察官
被　　　告　賴建亨
上列被告因違反毒品危害防制條例案件，經檢察官提起公訴（10
0 年度毒偵字第2161號），本院於準備程序進行中，因被告就被
訴事實為有罪之陳述，經告知簡式審判程序意旨，並聽取公訴人
及被告之意見後，本院合議庭裁定由受命法官獨任依簡式審判程
序審理，判決如下：
    主  文
賴建亨施用第一級毒品，處有期徒刑陸月，如易科罰金，以新台
幣壹仟元折算壹日，扣案第一級毒品海洛因拾陸包（驗餘總淨重
肆點貳伍公克）沒收銷燬、扣案糖粉包、塑膠藥鏟伍支、空夾
鍊袋伍拾柒個、黑色手提包壹個沒收；又施用第二級毒品，處有
期徒刑月，如易科罰金，以新台幣壹仟元折算壹日，扣案第二
級毒品甲基安非他命拾肆包（含袋總重拾點肆公克) 沒收銷燬、
扣案塑膠藥鏟伍支、空夾鍊袋伍拾柒個、黑色手提包壹個沒收。
應執行有期徒刑捌月，如易科罰金，以新台幣壹仟元折算壹日，
扣案第一級毒品海洛因拾陸包（驗餘總淨重肆點貳伍公克）、第
二級毒品甲基安非他命拾肆包（含袋總重拾點肆公克) 均沒收銷
燬、扣案糖粉包、塑膠藥鏟伍支、空夾鍊袋伍拾柒個、黑色手
提包壹個均沒收。
    事  實
一、賴建亨前於民國94年間因施用毒品案件，經本院以94年度毒
    聲字第635 裁定執行觀察、勒戒，因認無繼續施用毒品之傾
    向，而於94年11月14日執行完畢釋放出所，並由台灣屏東地
    方法院檢察署檢察官以94年度毒偵字第2609號為不起訴處分
    確定。嗣於觀察勒戒執行完畢5 年內之99年間，因施用毒品
    案件經本院以100 年度訴字第417 號判決判處有期徒刑5 月
    、3 月，應執行有期徒刑7 月確定。詎其仍不知戒除毒癮，
    明知海洛因及甲基安非他命分屬第一、二級毒品，不得持有
    及施用，仍分別基於施用第一、二級毒品之犯意，於100 年
    9 月1 日18、19時許，在其位於屏東縣內埔鄉振豐村富貴巷
    17號住處內，將以糖粉稀釋後之海洛因及甲基安非他命以塑
    膠藥鏟分別置於香菸內，以吸食之方式先後施用第一級毒品
    海洛因、第二級毒品甲基安非他命各1 次。嗣於100 年9 月
    1 日23時20分許，在屏東縣麟洛鄉○○路延平巷95號前，因
    行跡可疑為警盤查，自其身上之黑色手提包內扣得第一級毒
    品海洛因16包（驗餘總淨重4.25公克）、第二級毒品甲基安
    非他命14包（含袋總重10.4公克) 、空夾鍊袋57個、塑膠藥
    鏟5 支、糖粉3 包而查獲。復徵得其同意後採尿送驗，檢出
    尿液中呈海洛因代謝後之嗎啡及甲基安非他命陽性反應，始
    悉上情。
二、案經屏東縣政府警察局屏東分局報告台灣屏東地方法院檢察
    署檢察官偵查起訴。
    理  由
一、本件被告賴建亨所犯係死刑、無期徒刑、最輕本刑為3 年以
    上有期徒刑以外之罪，其於準備程序就前揭被訴事實為有罪
    之陳述，經受命法官告知簡式審判程序之旨，並聽取其與公
    訴人之意見後，本院認無不得或不宜改依簡式審判程序進行
    之情事，依刑事訴訟法第273 條之1 第1 項、第284 條之1
    規定，裁定本件由受命法官獨任進行簡式審判程序，合先敘
    明。
二、上揭犯罪事實，業據被告於警詢、偵訊及本院審理中坦承不
    諱；且被告於100 年9 月1 日為警所採集之尿液，經屏東縣
    政府警察局屏東分局員警初步檢驗後，再送正修科技大學超
    微量研究科技中心以酵素免疫分析法及氣相層析質譜儀法檢
    驗，均呈嗎啡（即海洛因代謝後成分）及甲基安非他命之陽
    性反應，此有該中心100 年9 月29日編號R00-0000-000號尿
    液檢驗報告、屏東縣政府警察局屏東分局毒品案件涉嫌人尿
    液採證編號姓名對照表、查獲涉嫌毒品危害防制條例罪尿液
    初步檢驗報告表、尿液檢體監管紀錄表各1 張及尿液初步檢
    驗照片1 張在卷可稽。另查獲扣案之粉末16包（驗餘總淨重
    4.25公克），經送法務部調查局濫用藥物實驗室鑑驗，確為
    第一級毒品海洛因乙節，亦有該局100 年9 月22日調科壹字
    第10023021310 號濫用藥物成品檢驗鑑定書附卷可參。扣案
    之白色結晶體14包（含袋總重10.4公克），亦由屏東縣政府
    警察局屏東分局員警初步檢驗，均為第2 級毒品甲基安非他
    命，此有查獲涉嫌毒品危害防制條例罪毒品初步檢驗報告表
    、初步檢驗照片1 張存卷可考。上述檢驗結果，均係檢驗機
    關本於專業知識及以精密儀器或科學檢驗方法所得之結論，
    自可憑信，此外，復有員警偵查報告1 紙附卷可徵及被告所
    有供施用及持有毒品所用之糖粉3 包、塑膠藥鏟5 支、黑色
    手提包1 個及被告所有預備呈裝毒品所用之空夾鏈袋57個扣
    案可證，綜上足認，本案事證明確，被告上開犯行，應堪認
    定。
三、被告前於94年間因施用毒品案件，經本院以94年度毒聲字第
    635 裁定執行觀察、勒戒，因認無繼續施用毒品之傾向，而
    於94年11月14日執行完畢釋放出所，並由台灣屏東地方法院
    檢察署檢察官以94年度毒偵字第2609號為不起訴處分確定。
    嗣於觀察勒戒執行完畢5 年內之99年間，因施用毒品案件經
    本院以100 年度訴字第417 號判決判處有期徒刑5 月、3 月
    ，應執行有期徒刑7 月確定等情，有台灣高等法院被告前案
    紀錄表1 份在卷可按，是被告已於觀察、勒戒執行完畢後5
    年內再犯毒品案件，本件雖於5 年後再犯，仍應依法論罪科
    刑（最高法院97年度第5 次刑事庭會議決議意旨參照）。
四、查海洛因及甲基安非他命分屬毒品危害防制條例第2 條第2
    項第1 款、第2 款所規定之第一級、第二級毒品，不得持有
    、施用，被告竟持以施用，是核其所為，係犯毒品危害防制
    條例第10條第1 項、第2 項之施用第一級、第二級毒品罪。
    其施用前持有海洛因及甲基安非他命之低度行為，為施用之
    高度行為所吸收，不另論罪。被告所犯上開2 罪，犯意各別
    、行為互殊，應予分論併罰。爰審酌被告前因施用毒品案件
    ，經觀察、勒戒執行完畢後後，仍不思悔改，徹底去除施用
    毒品之惡習，竟又施用毒品，顯其無戒絕毒品之意且繼續沈
    淪毒海之中，及兼衡其素行狀況、施用毒品對社會治安造成
    之危害，生活狀況、教育程度、犯後坦承犯行，態度尚佳公
    訴人之求刑等一切情狀，分別量處如主文所示之刑並定應執
    行刑及諭知易科罰金之折算標準。另查獲扣案之粉末16包（
    驗餘總淨重4.25公克），為第一級毒品海洛因、扣案之白色
    結晶體14包（含袋總重10.4公克），則為第二級毒品甲基安
    非他命，業如上述，而包裝之夾鏈袋因與其內毒品不可析離
    ，應整體視同本件查獲之第一級、第二級毒品，併依毒品危
    害防制條例第18條第1 項前段規定，宣告沒收銷燬之。扣案
    之糖粉3 包為被告所有供施用第一級毒品時稀釋所用，亦據
    被告於本院審理時供承明確，而塑膠藥鏟5 支、黑色手提包
    1 個係被告所有供本件施用及持有毒品所用、空夾鏈袋57個
    則係被告預備盛裝毒品所用，是上開物品均應依刑法第38條
    第1 項第2 款規定予以沒收之宣告。至鑑驗所用之第一級、
    第二級毒品因鑑驗而滅失，自無庸沒收銷燬，併此敘明。
據上論斷，應依刑事訴訟法273 條之1 第1 項、第299 條第1 項
前段，毒品危害防制條例第10條第1 項、第2 項、第18條第1 項
前段，刑法第11條、第41條第1 項、第8 項、第38條第1 項第2
款、第51條第5 款，判決如主文。
本案經檢察官劉昀到庭執行職務。
中    華    民    國  100     年    11    月    30    日
                  刑事第五庭    法  官  劉怡孜
以上正本證明與原本無異。
如不服本判決應於收受判決後10日內向本院提出上訴書狀，並應
敘述具體理由；其未敘述上訴理由者，應於上訴期間屆滿後20日
內向本院補提理由書（均須按他造當事人之人數附繕本）「切勿
逕送上級法院」。
中    華    民    國   100    年    11    月    30    日
                                書記官  薛慧茹
附錄本案論罪科刑法條全文
毒品危害防制條例第10條
施用第一級毒品者，處 6 月以上 5 年以下有期徒刑。
施用第二級毒品者，處 3 年以下有期徒刑。